臺灣臺中地方法院民事裁定
110年度聲字第288號
聲  請  人  蔣敏洲  
聲請人因國家賠償案件，聲請法官迴避，本院裁定如下：
    主    文
聲請駁回。
    理    由
一、本件聲請意旨略以：聲請人前提起110年度中國小字第5號國
    家賠償案件（下稱系爭訴訟），由法官傅可晴審理。因系爭
    案件應徵裁判費繳納（鈞院110年度中補字第1913號裁定）
    ，該裁定送達日期為110年8月19日，依民事訴訟法之規定，
    應再次送達通知始得為裁判駁回，是法官傅可晴未依法行政
    ，逕自裁定駁回系爭訴訟，恣意解釋法律，故意駁回之，侵
    害聲請人之權益，未對聲請人抱持同理心，足認法官傅可晴
    執行職務有偏頗之虞，爰依民事訴訟法第33條第1項第2款聲
    請法官傅可晴迴避等語。　
二、按遇有下列各款情形，當事人得聲請法官迴避：一、法官有
    前條所定之情形而不自行迴避者。二、法官有前條所定以外
    之情形，足認其執行職務有偏頗之虞者，民事訴訟法第33條
    第1項第1、2款分別定有明文。且上開迴避之原因，依同法
    第34條第2項、第284條之規定，應提出能即時調查之證據以
    釋明之。
三、聲請人主張系爭訴訟之承審法官以聲請人未繳納裁判費，逕
    自駁回系爭訴訟，未再次通知聲請人補繳裁判費，未依法行
    政云云。然查：
(一)按送達不能依直接送達或補充送達之規定為之者，得將文書
    寄存送達地之自治或警察機關，並作送達通知書兩份，一份
    黏貼於應受送達人住居所、事務所、營業所或其就業處所門
    首，另一份置於該送達處所信箱或其他適當位置，以為送達
    。寄存送達，自寄存之日起，經10日發生效力，民事訴訟法
    第138條第1、2項定有明文。次按因財產權訴訟向第一審法
    院起訴者，應依民事訴訟法第77條之13規定繳納裁判費，此
    為必須具備之程式。欠缺此程式經審判長限期命補正，當事
    人逾限仍不遵行者，應認其起訴為不合法，以裁定駁回之，
    民事訴訟法第249條第1項第6款亦定有明文。末按當事人起
    訴未依法繳納裁判費，經法院裁定限期命其補繳者，縱法院
    核定補繳之數額超過其應繳裁判費之數額，當事人仍應依限
    補正其應繳之裁判費；倘不依限補正，法院即得以其訴為不
    合法裁定駁回之（最高法院29年抗字第169號、89年台抗字
    第46號裁定意旨參照）。
(二)聲請人提起系爭訴訟，未繳納裁判費，經本院於110年7月30
    日以110年度中補字第1913號裁定，命聲請人於收受裁定後5
    日內補繳，該裁定於同年8月10日寄存送達於臺中市政府警
    察局豐原分局合作派出所，於同年8月20日生合法送達之效
    力，有送達證書（見國家賠償事件卷第25頁）可稽，聲請人
    至同年8月27日止仍未補正，亦有本院臺中簡易庭詢問簡答
    表、答詢表（見國家賠償事件卷第27至33頁）可稽，業據本
    院依職權調閱110年度中國小字第5號案卷查核無誤。是本院
    既已命聲請人就系爭訴訟限期補正，聲請人逾期仍未遵行，
    其所提之系爭訴訟自不合法，承審法官於110年9月3日裁定
    駁回系爭訴訟，核與法無違，尚難謂有聲請人所指摘之執行
    職務有偏頗之情，聲請人主張承審法官未依法行政云云，尚
    無可採。
四、據上論結，本件聲請為無理由，爰裁定如主文。
中　　華　　民　　國　　110 　年　　11　　月　　22　　日
　　　　                 民事第一庭  法　官　 蕭一弘
正本係照原本作成。
如對本裁定抗告須於裁定送達後10日內向本院提出抗告狀，並繳
納抗告費新臺幣1,000元。
中　　華　　民　　國　　110 　年　　11　　月　　22　　日
                                     書記官   黃馨萱